ru: Конструкция зажима-держателя для палочек для еды: Анималистическая тема; Насадка на верхние концы палочек; Зажим коннектора; Эластичная лента; Петли для пальцев; Шарнирная пружина; Встроенные тренировочные палочки для еды; Съемный фиксатор для тренировки; Направляющее кольцо; Другое
th: การออกแบบอุปกรณ์ฝึกใช้ตะเกียบ: ที่วางตะเกียบลายสัตว์; หัวตกแต่งตะเกียบ; คลิปเชื่อมต่อตะเกียบ; ยางยืด; แผ่นรองรับนิ้วมือ; ตะเกียบติดสปริง; ตะเกียบฝึกหัดแบบรวมส่วนรองรับ; ตัวช่วยที่ถอดออกได้; ตัวนำแหวนรองรับ; อื่นๆ
en: Chopstick trainer design: Animal-themed support; Chopstick topper; Connector clip; Elastic band; Finger support loops; Hinged spring; Integrated training chopsticks; Removable helper; Ring guide; Other
ko: 젓가락 연습기 디자인: 동물 테마 지지대; 젓가락 장식; 연결 클립; 탄력 밴드; 손가락 지지 고리; 힌지 스프링; 일체형 교정 젓가락; 탈착식 보조 장치; 링 가이드; 기타
pt-PT: Design do auxiliar de pauzinhos: Suporte com tema animal; Capa para pauzinhos; Clipe de ligação; Elástico; Anéis de apoio para os dedos; Mola articulada; Pauzinhos de treino integrados; Auxiliar removível; Guia em anel; Outro
pl: Konstrukcja pomocnika do pałeczek: Uchwyt w kształcie zwierzątka; Nakładka na pałeczki; Klips łączący; Opaska elastyczna; Pętle na palce; Sprężyna przegubowa; Zintegrowane pałeczki treningowe; Zdejmowany uchwyt pomocniczy; Prowadnica pierścieniowa; Pozostałe
cs: Provedení trénovacích jídelních hůlek: Držák se zvířecím motivem; Nástavec na jídelní hůlky; Spojovací spona; Gumička; Očka na prsty; Pružina s kloubem; Integrované tréninkové hůlky; Odnímatelný držák; Prstencové vodítko; Jiné
zh-CN: 筷子训练器的设计: 动物主题指托; 筷子顶盖; 连接卡扣; 弹性带; 手指套环; 铰链弹簧; 一体式训练筷; 可拆卸辅助器; 指环引导; 其他
vi: Thiết kế bộ tập dùng đũa: Giá đỡ hình thú; Đầu đũa; Kẹp nối; Băng co giãn; Vòng xỏ ngón tay hỗ trợ; Lò xo khớp nối; Đũa tập ăn tích hợp; Bộ phận hỗ trợ có thể tháo rời; Vòng xỏ hướng dẫn; Khác
bg-BG: Дизайн на помощно средство за клечки: Помощник с формата на животни; Капачки за пръчки за хранене; Щипка за свързване; Еластична лента; Примки за поддържане на пръстите; Пружина; Пръчки за хранене с вграден помощник; Подвижен помощник за пръчици; С водач за пръст; Друго
hr-HR: Dizajn pomagala za štapiće: Podrška s dizajnom životinja; Dodatak za štapiće; Spojni držač; Elastični pojas; Prstenovi za potporu prstima; Zglobna opruga; Integrirani štapići za učenje; Uklonjivi dodatak za pomoć; Kružna vodilica; Ostalo
sk-SK: Dizajn pomôcky na paličky: Pomôcka v tvare zvieratka; Chránič jedálenských paličiek; Spájacia spona; Elastický pás; Ušká na prsty; Pántová pružina; Integrované cvičné paličky; Odnímateľný pomocník; Kruhový vodiaci prvok; Iné
sv: Design av träningsätpinnar: Stöd med djurmotiv; Toppdekoration; Fästklämma; Elastiskt band; Öglor för fingerstöd; Ledad fjäder; Hopkopplade träningsätpinnar; Avtagbar hjälpare; Ringguide; Övrigt
it: Design dell'ausilio per bacchette: Supporto a tema animale; Topper per bacchette; Clip di collegamento; Fascia elastica; Anelli di supporto per le dita; Molla incernierata; Bacchette di addestramento integrate; Ausilio rimovibile; Guida ad anello; Altro
nl: Ontwerp van eetstokjestrainer: Dier-thema ondersteuning; Eetstokjes-hulpje; Verbindingsstukje; Elastiekje; Vingersteunlussen; Scharnierende veer; Geïntegreerde trainingsstokjes; Afneembaar hulpstuk; Positioneringsring; Overig
ro-RO: Designul unui antrenor pentru bețișoare: Suport cu temă de animale; Capac pentru bețișoare; Clemă de conectare; Bandă elastică; Bucle de suport pentru degete; Arc cu balama; Bețișoare de antrenament integrate; Accesoriu de ajutor detașabil; Ghid inel; Altele
nb: Spisepinneholder-design: Animal-Tema støtte; Spisepinne-topper; koblingsklips; Elastisk bånd; Fingerstøtteløkker; Hengslet fjær; Integrerte treningspinnepinner; Avtakbar hjelper; Ringguide; Annet
hu: Evőpálcika tréner dizájn: Állatfigurás segédeszköz; Evőpálcika-dísz; Összekötőkapocs; Rugalmas szalag; Ujjmegtámasztó hurkok; Csuklós rugó; Integrált gyakorlópálcikák; Eltávolítható segédeszköz; Gyűrűs vezető; Egyéb
es: Diseño del entrenador de palillos: Ayuda para palillos con decoración animal; Pieza de ayuda para palillos; Ayuda para palillos con clip; Banda elástica; Ayuda para palillos con soporte para los dedos; Ayuda para palillos con bisagra; Palillos de entrenamiento integrados; Pieza de ayuda extraíble; Guía de anillos; Otros
da: Træningsspisepindes design: Støtte med dyretema; Spisepindehjælper; Forbindelsesclips; Elastikbånd; Løkker til fingerstøtte; Hængslet fjeder; Integrerede træningspinde; Aftagelig hjælper; Ringhjælper; Andet
lt-LT: Valgymo lazdelių treniruoklio dizainas: Gyvūnų temos pagalba; Lazdelių antgalis; Jungiamasis segtukas; Elastinė juosta; Pirštų pagalbos kilpos; Lankstinė spyruoklė; Integruotos treniruočių lazdelės; Nuimama pagalbinė priemonė; Žiedinis kreipiklis; Kita
tr: Yemek çubuğu eğitim aparatı tasarımı: Hayvan temalı destek; Çubuk altlığı; Bağlantı klipsi; Elastik bant; Parmak destek halkaları; Menteşeli yay; Entegre eğitim çubukları; Çıkarılabilir destek; Halka kılavuzu; Diğer
zh-TW: 學習筷設計: 支援動物主題; 筷尾訓練器; 連接夾具; 橡皮筋; 手指支撐環; 鉸鏈彈簧; 綜合訓練筷; 可拆式輔助器; 環形引導; 其他
fi: Syömäpuikkokouluttajan muotoilu: Eläinteemainen tuki; Syömäpuikkojen pidike; Liitosklipsi; Joustava nauha; Sormitukilenkit; Saranoitu jousi; Integroidut harjoitussyömäpuikot; Irrotettava päällinen; Sormusavustin; Muu
pt-BR: Design do hashi de treino: Temas de animais; Adaptador para hashi; Clipe conector; Faixa elástica; Laços de dedo; Mola articulada; Hashis de treinamento integrados; Guia removível; Guia de anéis; Outro
el: Σχεδιασμός εκπαιδευτικού βοηθήματος για chopstick: Βοήθημα με σχέδιο ζώου; Με επάνω σύνδεσμο; Κλιπ σύνδεσης; Με ελαστικό σύνδεσμο; Θηλιές στήριξης δακτύλων; Αρθρωτό ελατήριο; Ενσωματωμένα εκπαιδευτικά chopsticks; Με αποσπώμενο βοήθημα; Δαχτυλίδι οδηγός; Άλλο
sl-SI: Oblika vadbenih jedilnih palčk: Podpora z živalsko tematiko; Držalo za jedilne palčke; Priključna sponka; Elastični trak; Zanke za podporo prstov; Zgibna vzmet; Integrirane vadbene palčke; Odstranljiv pomočnik; Vodilo za obroče; Druga
de: Design des Essstäbchen-Trainers: Unterstützung in Tierform; Essstäbchenaufsatz; Clip-Verbindung; Elastisches Band; Fingerschlaufen; Scharnierfeder; Integrierte Übungsstäbchen; Abnehmbarer Aufsatz; Ringführung; Sonstiges
fr: Conception du guide d’apprentissage pour baguettes: Support à thème animal; Attache; Clip de connexion; Bande élastique; Boucles de maintien pour les doigts; Ressort articulé; Baguettes d’apprentissage intégrées; Aide amovible; Guide annulaire; Autre
ja: 箸トレーニング用デザイン: 動物テーマのサポート; 箸トッパー; コネクタークリップ; 伸縮バンド; 指サポートループ; ヒンジ付きスプリング; 一体型トレーニング箸; 取り外し可能ヘルパー; リングガイド; その他